cs: Tvar okraje formy na koláče: Vroubkované; Zvlněné; Rovné; Jiné
pt-BR: Estilo da borda de forma para tortas: Canelado; Festonado; Liso; Outro
th: รูปแบบขอบถาดอบพาย: แบบฟลูต; แบบหยัก; ตรง; อื่นๆ
el: Στυλ χείλους ταψιού πίτας: Ραβδωτή; Κυματιστή; Ίσιο; Άλλο
hu: Piteforma szélének stílusa: Barázdált; Cakkozott; Egyenes; Egyéb
ja: パイ皿のエッジスタイル: フルート状; スキャロップ; ストレート; その他
it: Stile bordo teglia per torta: Ondulato; Bordato a smerlo; Dritto; Altro
bg-BG: Тип ръб на форма за пай: Високо и тясно; С вълнообразен ръб; Право; Друго
da: Tærteforms kantstil: Uden riller; Takket; Lige; Andet
sl-SI: Slog roba pekača za pito: Žlebast; Zobčasto; Ravni; Druga
de: Stil der Kuchenformrandes: Geriffelt; Gekräuselt; Gerade; Sonstiges
sk-SK: Štýl okraja koláčovej formy: Úzky; Hrebenatka; Rovný; Iné
pt-PT: Estilo da borda da forma para tortas: Canelada; Recortado; Liso; Outro
lt-LT: Pyrago formos krašto tipas: Rantytas; Banguotas; Tiesus; Kita
nb: Kantform på paiformen: Riflet; Kamskjell; Rett; Annet
es: Estilo de borde de molde para tartas: Flauta; Festoneado; Liso; Otros
hr-HR: Stil ruba kalupa za pitu: Flautirano; Valovito; Ravna; Ostalo
pl: Typ krawędzi blachy do ciasta: Karbowany brzeg; Falowany brzeg; Proste; Pozostałe
tr: Turta kalıbı kenar stili: Kanallı; Tırtıklı; Düz; Diğer
nl: Randstijl taartvorm: Gekarteld; Gekarteld; Steil; Overig
ko: 파이 팬 가장자리 스타일: 플루트; 스캘럽; 일자형; 기타
sv: Kantstil på pajform: Räfflad; Uddig; Rakt; Övrigt
en: Pie pan edge style: Fluted; Scalloped; Straight; Other
zh-CN: 馅饼盘边缘样式: 褶边; 波浪边; 直边; 其他
fr: Style du bord du moule à tarte: Cannelé; Festonné; Lisses; Autre
ru: Стиль бортика формы для пирога: Рифленый; Волнистый; Прямой; Другой
zh-TW: 派盤邊緣樣式: 有凹槽; 扇形; 直式; 其他
vi: Kiểu mép khuôn bánh: Có rãnh; Hình vỏ sò; Thẳng; Khác
fi: Piirakkavuoan reunan tyyli: Uurrettu; Kaarireunainen; Suora; Muu
ro-RO: Stilul marginii formei de plăcintă: Canelat; Ondulat; Drept; Altele